【裁判字號】    97,消債清,100
【裁判日期】    971219
【裁判案由】    清算事件
【裁判全文】
臺灣臺中地方法院民事裁定           97年度消債清字第100號
聲  請  人  癸○○
即債務人
代  理  人  羅宗賢律師
債  權  人  台北富邦商業銀行股份有限公司
法定代理人  甲○○
債  權  人  台中商業銀行股份有限公司
法定代理人  庚○○
債  權  人  臺灣新光商業銀行股份有限公司
                        7、2.
法定代理人  己○○
                        7、2.
債  權  人  三信商業銀行股份有限公司
法定代理人  辛○○
債  權  人  聯邦商業銀行股份有限公司
法定代理人  丙○○
債  權  人  萬泰商業銀行股份有限公司
法定代理人  戊○○
債  權  人  元大商業銀行股份有限公司
法定代理人  子○○
債  權  人  星展銀行股份有限公司(原寶華銀行)
法定代理人  乙○○
債  權  人  台新國際商業銀行股份有限公司
法定代理人  壬○○
債  權  人  安泰商業銀行股份有限公司
法定代理人  丁○○
債  權  人  中國信託商業銀行股份有限公司
法定代理人  丑○○
上列當事人因消費者債務清理事件聲請清算，本院裁定如下：
    主  文
聲請人即債務人癸○○自中華民國97年12月19日12時起開始清算
程序。
本件清算程序之進行由辦理九股事務之司法事務官為之。
    理  由
一、按債務人不能清償債務或有不能清償之虞者，得依本條例所
    定清算程序，清理其債務。另法院開始清算程序之裁定，應
    載明其年、月、日、時，並即時發生效力，消費者債務清理
    條例第3條、第83條第1項分別定有明文。
二、本件債務人主張：其有不能清償債務情事，前曾提出債權人
    清冊，以書面向最大債權金融機構請求共同協商債務清償方
    案，惟因聲請人與配偶均僅靠經營自助餐維生，除須負擔家
    庭生活費用及就學中子女之教育費用外，尚須給付自助餐店
    面之租金，且經濟不景氣，聲請人與配偶二人之收入實難以
    維持全家生計，致因不可歸責於己之事由，不能繼續履行協
    商條件，其又未經法院裁定開始更生程序或許可和解或宣告
    破產等語，爰向本院聲請清算。
三、經查聲請人請求依消費者債務清理條例裁定准予清算，其所
    主張之事實既有其所提附卷之戶籍謄本、債權人清冊、財產
    及收入狀況說明書、財團法人金融聯合徵信中心當事人查詢
    個人資料 (信用報告)回覆書、協議書、租賃契約書、國稅
    局財產歸屬資料清單及95年、96年度各類所得資料清單等影
    本附卷為證。第查聲請人表示其所經營之自助餐店係屬小規
    模營業，且僅營業至97年11月19日止，亦有訊問筆錄在卷可
    稽。此外，本件又查無聲請人即債務人有消費者債務清理條
    例第6條第3項、第8條或第82條第2項所定駁回清算聲請之事
    由存在，則聲請人即債務人聲請清算，應屬有據，爰裁定如
    主文。
中    華    民    國    97    年    12    月    19     日
                          民事庭法  官  張良華
上為正本係照原本作成開始清算程序之裁定不得抗告，如不服同
時終止清算程序之裁定，應於裁定送達後10日內，以書狀向本院
提出抗告，並繳納抗告費新臺幣1千元。
中    華    民    國    97    年    12    月    19     日
                                書記官  王嘉仁


司法院資訊處製作；財團法人民間司法改革基金會備份。
